---
title: "igraph"
author: "Michał Lewandowski"
date: "16 01 2021"
output: html_document
---

# Ładowanie biblioteki
```{r}
library(igraph)
```

```{r}
g1 <- graph(edges = c(
  1,2, 2,3, 3,4, 4,1),
  directed = F)

g2 <- graph(edges = c(
  1,2, 2,3, 3,4, 4,1),
  directed = T)

g3 <- graph(edges = c(
  1,2, 2,3, 3,4, 4,1),
  directed = F,
  n = 7)
```

```{r}
plot(g1)
plot(g2)
plot(g3)
```

## Adjacency matrix
```{r}
g1[]
g2[]
g3[]
```

## Modyfikowanie wygladu grafów przy plotowaniu
```{r}
plot(g3, vertex.color="red",
     vertex.size=25,
     edge.color="green")
```
```{r}
# informacje o vertices
V(g3)
# informacje o edges
E(g3)$weight
```


## Nadawanie grafowi okreslonych atrybutow
```{r}
g3 <- set_edge_attr(g3,
                    "weight",
                    index = E(g3),
                    value = c(2,4,5,7))

g3 <- set_vertex_attr(g3, "gender", value = c("baba","chop","chop","baba","baba","baba","chop"))
#lub szybciej

auto_cat <- sample(rep(c("chop", "baba")), 7, replace=T)

g3 <- set_vertex_attr(g3, "gender", value = auto_cat)

g3 <- set_vertex_attr(g3, "age", value = c(53,23,68,31,43,51,11))

plot(g3)


get.edge.attribute(g3)
get.vertex.attribute(g3)
```
## Uzywanie atrybutow do plotowania grafu
```{r}
plot(g3,
     edge.width = E(g3)$weight)
```
# 2 forma wprowadzania dancyh
```{r}
g4 <- graph(edges = c(
  "A","B", "B", "C", "C","D", "D","A"),
  directed = F)

g4 <- set_edge_attr(g4,
                    "weight",
                    index = E(g4),
                    value = c(2,4,5,7))

g4 <- set_vertex_attr(g4, "gender", value = auto_cat)

g4 <- set_vertex_attr(g4, "age", value = c(53,23,68,31,43,51,11))

plot(g4)
```
## Dodawanie wezlow do grafu
```{r}
g4 <- add_vertices(g4, 1, attr = list(name="E",
                                      gender="chop",
                                      age=12))

plot(g4)
```
```{r}
g4 <- add_edges(g4, edges = c("B","D", "A","E"), attr = list(weight = c(2,5)))

plot(g4)
```
# 3 forma wprowadzania danych

One mode network - wtedy macierz jest AxA, np. 4x4  
Two mode network - wtedy macierz != AxA, np. 4x6

```{r}

matrix4graph <- matrix(data = 
                         c(0,1,2,4,5,
                           2,5,3,1,6,
                           6,3,2,3,1,
                           5,2,6,5,3,
                           6,3,2,3,1),
                       ncol = 5,
                       nrow = 5,
                       byrow = T,
                       dimnames = list(LETTERS[1:5],
                                       LETTERS[1:5]))

g5 <- graph_from_adjacency_matrix(adjmatrix = matrix4graph,
                                  weighted = T,
                                  diag = F, #wentyl bezpieczenstwa na relacje self-loop, np. A do A
                                  )

plot(g5)
```
# 4 forma wprowadzania danych
```{r}
nodes <- data.frame(id = 1:5,
                    name = LETTERS[1:5],
                    age = c(15, 32, 95, 25, 19),
                    gender = sample(rep(c("chop", "baba")),
                                    5,
                                    replace = T))

edges <- data.frame(source=c("A", "C", "E"),
                    target=c("B", "A", "D"),
                    weight=c(2,5,3))

g6 <- graph_from_data_frame(d = edges,
                            directed = T,
                            vertices = nodes$name) %>% 
  set.vertex.attribute("age",
                       value=nodes$age)
plot(g6,
     edge.width=E(g6)$weight)
```

# Wizualizacja
```{r}
library(GGally)
library(network)
library(sna)
library(ggplot2)
library(ggnetwork)
```
## Losowy graf
```{r}
graph1 <- rgraph(10, mode = "graph", tprob = 0.25)

graph1
```

```{r}
graph1 <- network(graph1, directed = F)

network.vertex.names(graph1) = letters[1:10]

ggnet2(graph1)
```
```{r}
ggnet2(graph1, node.size = 5,
       node.color = "red",
       edge.color = "black",
       )
```
```{r}
ggnet2(graph1, size=5, color = rep(c("yellow","steelblue"),5))
```

```{r}
ggnet2(graph1,
       size=5,
       color = rep(c("yellow","steelblue"),5),
       mode = "kamadakawai")
```
## Kolor we wzgledu na kategorie
```{r}
graph1 %v% "gender" = ifelse(test = letters[1:10] %in% c("a","e","i"), yes = "female",no = "male")
  
ggnet2(graph1,
       color="gender",
       palette="Set2") 
```

## Rozmiar wezlow
```{r}
ggnet2(graph1,
       size="gender",
       size.palette = c("female"=50, "male"=20))

ggnet2(graph1,
       size="degree",
       size.min = 2)
```
# Test na bazie danych

```{r}
vertices <- read.csv("data/vertices.csv", header=T, sep = ";")
edges <- read.csv("data/edges.csv", header=T, sep = ";")

net <- graph_from_data_frame(d = edges,
                             directed = T,
                             vertices = vertices)

plot(net)
```
## Mierniki sieci

### degree
```{r}
vertices$degreeIn <- igraph::degree(net, v=V(net)$Label, "in")

vertices$degreeAll <- igraph::degree(net, v=V(net)$Label, "all")

vertices$degreeOut <- igraph::degree(net, v=V(net)$Label, "out")
```

### density
```{r}
graph.density(graph = net, loops = F)
```

### reciprocity - miara wzajemnoci - global

```{r}
reciprocity(graph = net)
```

### gatekeeper - wskaznik posrednictwa - local

```{r}
vertices$betweenness <- igraph::betweenness(net,
                                    v=V(net)$Label)
```

### test korelacji
```{r}
shapiro.test(vertices$betweenness)
shapiro.test(vertices$degreeAll)

cor.test(vertices$betweenness, vertices$degreeAll, method = "spearman")

plot(vertices$betweenness, vertices$degreeAll)
```
```{r}
centralization.betweenness(net)
```
### dyad census, konfiguracja powiazan miedzy wezlami - global

```{r}
igraph::dyad.census(net)
```

### wskaznik bliskosci - closeness - local/global
```{r}
vertices$closeness <- igraph::closeness(net, v=V(net)$Label, normalized=T)
```

### assortativity / homofilia - global
```{r}
igraph::assortativity_degree(net)

igraph::assortativity_nominal(net, types = as.factor(vertices$club))
```

